# 供应商供货后一直不开票，该存货经加工已经售出是否结转成本？

提问人：wufaxian 时间：2019-08-29 16:02:33
实务中，如果出现对供应商预付款，且已经确认收货，但是供应商一直不开发票。这样付出去的款只能挂预付账款？那收到的货能确认存货么？进一步如果存货经加工已经售出，且符合收入确认条件，此时供应商还没有开票。
这时是否应该结转成本？

回答人：chenyiwei
这样做法是错误的，造成成本结转不及时，利润虚增。如果供应商尚未开票，应将收到的原材料暂估入账，并按暂估价转入生产成本核算。如果日后最终价格和暂估价有差异的，则调整相关成本科目。